【裁判字號】    96,審小上,71
【裁判日期】    970229
【裁判案由】    損害賠償
【裁判全文】
臺灣高雄地方法院民事裁定            96年度審小上字第71號
上  訴  人  乙○○
                        之3
被上訴人    甲○○
上列當事人間請求損害賠償事件，上訴人對於民國96年10月31日
，本院高雄簡易庭96年度雄小字第75916 號第一審判決提起上訴
，本院裁定如下：
    主        文
上訴駁回。
第二審訴訟費用新臺幣壹仟伍佰元由上訴人負擔。
    理        由
一、按對於小額程序第一審判決之上訴，非以其違背法令為理由
    ，不得為之；又上訴狀內應記載上訴理由，表明下列各款事
    項：1.原判決所違背之法令及其具體內容。2.依訴訟資料可
    認為原判決有違背法令之具體事實，民事訴訟法第436 條之
    24第2 項、第436 條之25分別定有明文。所謂判決違背法令
    ，依同法第468 條規定，係指判決不適用法規或適用不當者
    而言，而有同法第469 條第1 款至第5 款所列情形之一者，
    為判決當然違背法令。據此，當事人提起上訴如以小額程序
    第一審判決有不適用法規或適用法規不當為上訴理由時，其
    上訴狀或理由書應有具體之指摘，並揭示該法規之條項或其
    內容，若係成文法以外之法則，應揭示該法則之旨趣，倘為
    司法院解釋或最高法院之判例，則應揭示該判解之字號或其
    內容，如依民事訴訟法第469 條第1 款至第5 款所列情形為
    理由時，其上訴狀或理由書應揭示合於該條款之事實，上訴
    狀或理由書如未依此項方法表明者，即難認為已對小額程序
    第一審判決之違背法令有具體之指摘，其上訴自難認為合法
   （ 最高法院71年台上字第314 號判例意旨參照）。次按上訴
    人雖提出上訴理由書，然其理由書未具體指摘原判決有何違
    背法令之內容及事實，即不具備表明上訴理由之程式，雖原
    第一審法院未依民事訴訟法第436 之32第2 項準用同法第47
    1 條第1 項之規定，裁定駁回上訴，而將訴訟卷宗送交第二
    審法院，即應由第二審法院裁定駁回其上訴（最高法院73年
    度第2 次民事庭庭長會議決議參照）。
二、上訴意旨略以：各汽車製造廠皆係依每年改款新車之銷售總
    數量及其不同零件耗損情況，而於同年度生產製造一定比例
    之庫存備用零件，以供日後該特定車款更換之用。因上訴人
    所更換之零件係1998年出廠之庫存品，即係「1998年出廠之
    舊品換1998年出廠之舊品」，而非「2007年出廠之新品換19
    98年出廠之舊品」，故而應無折舊之問題。原審既認被上訴
    人對車損應負百分之百責任，反因折舊而負擔較上訴人為少
    之回復原狀修繕費。況車損所更換之零件，縱係以「新品換
    舊品」，非但不會提升車價，反會因車損事件導致車價減損
    ，原審判決不論車況或車價高低，一律以汽車出廠年份作為
    修理材料之折舊依據，其理難平。又鑑定費用新台幣（下同
    ）3,000 元亦應依車損之責任比例負擔，否則無過失責任之
    上訴人反需負擔較被上訴人為多之3 ／5 即1,800 元鑑定費
    用，其理安在。再者上訴人係本於侵權行為而為請求，是利
    息請求自車損事件發生時即96年4 月22日起算，自非法所不
    許，並聲明：(一)原判決不利於上訴人部分廢棄；(二)被上訴人
    應給付上訴人26,348元，及自民國96年4 月22日起至清償日
    止，按周年利率百分之5 計算之利息。(三)訴訟費用由被上訴
    人負擔等語。
三、經查，原審就兩造間請求損害賠償事件之折舊依據、利息起
    算及訴訟費用負擔比例之理由，已查明並於判決理由斟酌全
    辯論意旨而為論述，上訴人仍執陳詞提起本件上訴，已屬無
    據。且本件上訴雖表明上訴理由，惟核其上訴意旨並未以原
    審判決有何違背法令為理由，亦未具體指明原審判決有如何
    不適用法規或適用法規不當，或有民事訴訟法第469 條第1
    款至第5 款所稱當然違背法令之情事，及符合該條款要件之
    具體事實，是揆諸前揭說明，上訴人提起本件上訴為不合法
    ，自應予以駁回。
四、末按於小額訴訟之上訴程序，法院為訴訟費用之裁判時，應
    確定其費用額，民事訴訟法第436 條之19第1 項、第436 條
    之32第1 項定有明文。本件第二審裁判費用為1,500 元，應
    由上訴人負擔，爰併為裁定如主文第2 項所示。
五、據上論結，本件上訴為不合法，依民事訴訟法第436 之32第
    1 、2 項、第436 條之19第1 項、第444 條第1 項前段、第
    95條、第78條，裁定如主文。
中    華    民    國    97    年    2     月    29    日
                  民事第二庭審判長 法  官   林紀元
                                   法  官   黃悅璇
                                   法  官   柯彩燕
以上正本係照原本作成。
本裁定不得抗告。
中    華    民    國    97    年    2     月    29    日
                                   書記官   許珍滋


司法院資訊處製作；財團法人民間司法改革基金會備份。
